# 请教陈老师：同一控制下的业务合并

提问人：liaowenjia 时间：2011-12-08 23:57:44
背景：A、B公司系为P同一控制下的企业，A收购了B某一条生产线（固定资产、存货、人员），该收购构成业务收购，A公司拟按照pooling of interests method进行合并报表。
问题： 1 、由于只收购了B部分资产，如何确定该生产线的前期比较报表？ 2 、日后处置同一控制下取得的业务/企业，需要将收购时确认在Reserve中的金额结转出至损益？
谢谢陈老师指教。

回答人：chenyiwei
回复 liaowenjia 的帖子
1 、如果被收购的生产线构成了原先B的几乎全部经营性资产和业务，则可以把B的整体前期报表均纳入A的合并报表，到实际购买日再将不纳入收购范围的资产、负债予以剥离，仅保留收购范围内的资产。如果B除了被收购生产线以外还有其他业务，就需要采用一定的剥离调整方法才能得到该生产线的历史上的模拟报表，主观性可能较大。如果你在做国内A股上市业务，则对上市前同一控制下业务合并在前期比较报表中的列报处理问题可参考近期投行版面上发布的与证监会发行部审核二处最新沟通情况的帖子。
2 、这种reserve系由权益性交易形成，日后处置股权时不转出到损益，在合并报表层面永远留在reserve中。 3 、前期报表是否需经审计，取决于其重要性和风险程度，一般理解应实施必要的审计程序，但具体的性质、时间和范围因个案而异。